# 联营企业成立子公司对合并报表有影响吗

提问人：calody 时间：2016-12-27 23:08:49
本集团的一家联营企业A，持股35%，按照权益法核算， 本年该联营企业注册成立了一家全资子公司B，
请教各位，这件事对集团财务报表有影响吗 新成立的B公司算不算本公司的联营企业？
还是照旧只对A公司进行损益分享即可？

回答人：chenyiwei
对集团财务报表中对A的权益法核算没有影响，要注意今后权益法核算的基础应当是B的合并报表中所显示的归属其母公司股东的净资产和净利润。